【裁判字號】    95,簡上,13
【裁判日期】    950607
【裁判案由】    傷害等
【裁判全文】
臺灣雲林地方法院刑事判決              95年度簡上字第13號
上  訴  人
即  被  告  丙○○
上列上訴人因傷害等案件，不服本院北港簡易庭94年度港簡字第
322 號中華民國94年12月19日第一審判決（聲請案號：94年度發
查偵字第249 號），提起上訴，本院管轄之第二審合議庭判決如
下：
    主  文
上訴駁回。
    事  實
一、丙○○與甲○○之岳父蔡俊宏係表兄弟關係，丙○○前曾因
    傷害蔡俊宏而經本院於民國92年12月24日以92港簡字第328
    號判處拘役20確定（不構成累犯）。詎其仍不知悔改，竟基
    於傷害之犯意，於94年5 月31日下午9 時26分許（聲請簡易
    判決處刑書誤載為9 時25分），自其雲林縣北港鎮○○里○○街5 之3 號住處跑至甲○○位於同街7 號之住宅前，手持
    磚塊擊打甲○○之頭部並抓扯甲○○之胸口，致甲○○受有
    頭部外傷、臉部撕裂傷及胸部擦傷等傷害；復另基於妨害他
    人居住自由之意思，於94年8 月20日下午3 時37分許，未經
    甲○○之同意，無故侵入甲○○前開住宅內。
二、案經甲○○訴由雲林縣警察局北港分局報請臺灣雲林地方法
    院檢察署檢察官偵查後聲請簡易判決處刑。
    理  由
壹、證據能力部分：
一、被告對於檢察官所提出告訴人甲○○之警詢及偵訊筆錄，不
    同意引為證據使用，此部分經檢察官當庭捨棄，故不引為證
    據使用。
二、被告對於檢察官所提出甲○○之中國醫藥大學北港附設醫院
    診斷證明書，不同意引為證據使用，檢察官則主張依刑事訴
    訟法第159 條之4 第2 款，此屬業務上做成之文書，有證據
    能力。經查：醫院診斷證明書係病患就診或就醫時，醫生就
    其診斷治療病患結果，應病患之要求所出具之診斷證明書，
    其所記載之內容具有個案性質，並非醫生於其醫療業務過程
    中所製作之紀錄文書，而屬於被告以外之人在審判外之陳述
    ，為傳聞證據，不屬於刑事訴訟法第159 條之4 第2 款所稱
    之特信性文書，是本院認告訴人甲○○之診斷證明書無證據
    能力，故不引為證據使用。
三、被告對於檢察官所提出證人蔡俊宏經具結之偵查筆錄，不同
    意引為證據使用，然本院基於以下理由，認此部分有證據能
    力，得引為證據使用：
  (一)按刑事訴訟法第159 條之1 第2 項規定，被告以外之人於偵
    查中向檢察官所為之陳述，除顯有不可信之情形外，得為證
    據，而所謂「顯有不可信」者，非指陳述之實質證明力問題
    ，而係證據能力之要件，法院審查被告以外之人於偵查中向
    檢察官為之陳述是否具有證據能力，應以該陳述作成之客觀
    條件及環境，例如：陳述人於接受偵訊時之心理狀態是否健
    全、有無受到脅迫、利誘或欺詐等因素，作為判斷之依據。
  (二)經查，證人蔡俊宏於檢察官偵查中，係以證人之身分具結作
    證，有結文1 紙附卷可稽（見94年度發查他字第256 號卷第
    14 頁） 。則證人蔡俊宏之前開證言既係在檢察官偵查時所
    為之陳述，按檢察官與法官同為司法官署，衡諸實務運作，
    檢察官實施刑事偵查程序，亦能恪遵法定程序之要求，未有
    違法取供之情事，自無所謂「顯有不可信」之情形，故上開
    證詞雖於審判外所為，然應為傳聞證據之例外，具有證據能
    力。
貳、實體部分：
一、訊據被告丙○○固不否認其於94年5 月31日晚上9 時26分許
    ，有自其雲林縣北港鎮○○里○○街5 之3 號住處跑至甲○○位在同街7 號之住宅前面，且於94年8 月20日下午3 時37
    分許，確有未得甲○○同意而進入甲○○上開住宅內等事實
    ，惟矢口否認有何傷害及侵入住宅之犯行，辯稱：我沒有為
    傷害之行為，沒有持磚塊打甲○○。侵入住宅部分，我承認
    有進入，但我不認為進入他家構成犯罪，因為我們本來就是
    親戚，常常會互相進入對方的家中云云。經查：
  (一)上揭事實，業據告訴人甲○○於本院審理時以證人身份結證
    稱：94年5 月31日當天晚上，被告踢了我家的門2 次，我丈
    人由監視器上看見，就通知我下來察看。當時我從監視器上
    沒有看到被告，所以沒有防備就出門，來到了門口，被告就
    拿了磚塊往我頭上砸。我是用左手去擋，但是因為砸下來力
    道太大，沒有完全擋到，所以被砸了一下。被砸之後，我有
    把他絆倒，然後把他壓住，他有嘗試還擊，有把我的衣服扯
    破，胸口附近有抓傷。另外在94年8 月20日下午被告曾到過
    我家裡，當時被告進到我家裡，並未事先徵得我的同意等語
    明確（見本院卷審判筆錄第4頁至第8頁）。並經證人蔡俊宏
    於偵查中證述：我與被告是遠親表兄弟關係。94年5 月31日
    ，被告於晚上8 點敲打我們7 號工廠的門，晚上9 點多又來
    ，我女婿甲○○幫我出去察看，我從監視器看到，而且錄影
    帶也有錄到，被告手舉高高衝向甲○○，我即趕快出去，我
    手上拿著木棒，一出去時，就看到我女婿衣服都是血，我趕
    快叫救護車，接著鄰居、警察都到等語無誤（見94年發查他
    字第256 號卷第12頁至第13頁）。復有中國醫藥大學北港附
    設醫院病歷資料1 份（見本院卷）、監視錄影帶及翻拍照片
    67幀（見94年度發查他字第256 號卷第17頁至第34頁）、翻
    拍自監視錄影機於94年8 月20日15時37分錄影畫面之照片9
    幀（見94年度發查他字第256 號卷第48頁至第50頁）附卷可
    稽，足認被告確有持磚塊砸傷告訴人甲○○及侵入住宅之事
    實。
  (二)被告雖辯稱：我沒有為傷害之行為，沒有持磚塊打甲○○云
    云，且於本院審理時經提示卷附之監視錄影帶及翻拍照片67
    幀（見94年度發查他字第256 號卷第17頁至第34頁）時，亦
    否認其即是照片中之人物，然查，本件依卷附之上開監視錄
    影帶及翻拍照片67幀顯示：「於94年5 月31日下午9 時26分
    許，確有1 位頭部前額微禿之人於上開地點跑步及手持磚塊
    舉高做攻擊動作，其後有1 人遭壓制在地」等情，及告訴人
    甲○○當日確實受有頭部外傷、臉部撕裂傷、胸部擦傷之傷
    害等事實觀之，經核均與告訴人甲○○及證人蔡俊宏所證述
    之情節相吻合，況被告並不否認其於94年5 月31日晚上9 時
    26分許，有自其雲林縣北港鎮○○里○○街5 之3 號住處跑
    至甲○○位在同街7 號之住宅前面之事實，則被告於監視錄
    影帶及翻拍照片所示時間、地點，既然確實有自其住處跑至
    甲○○住宅外面，而監視錄影帶及翻拍照片所顯示之人雖臉
    部不甚清楚，然確與被告頭部前額微禿之外觀相似，依此堪
    認監視錄影帶及翻拍照片所示之人確為被告無訛。
  (三)另證人乙○○雖到庭結證稱：我沒有看到被告拿磚塊打人，
    當天我聽到外面大小聲之後，就出去看，我是站在我家門口
    ，距離他們2 個人約3 、40台尺，他們互相伸手推對方，2
    人就抱在一起，然後就倒地了，我沒有看到被告手上有拿東
    西，他們2 人應該都是空手，被告手肘及臉部有血跡，甲○○身上有無血跡我沒有注意看，救護車把他載走了云云，然
    本件自上開監視錄影帶及翻拍照片觀之，當時之情況係有人
    持磚塊攻擊後，旋即有1 人遭壓制在地，已如前述，並未見
    有何被告與告訴人甲○○互推之情節，顯與證人乙○○所述
    有所不符，是證人乙○○所證，容有瑕疵，尚不足採信。
  (四)被告復辯稱：侵入住宅部分，我承認有進入，但我不認為進
    入他家構成犯罪云云，然被告並未得告訴人甲○○之同意即
    擅自進入告訴人屋內乙節，已據告訴人甲○○證述明確，如
    前所述，是被告無故侵入他人住宅之行為亦足堪認定，其所
    辯自無可採信。
  (五)綜上所述，被告上開辯解，無非事後卸責之詞，不可採信。
    是本件事證已臻明確，被告傷害及侵入住宅之犯行，已可認
    定，自應依法論科。
二、核被告所為，係犯刑法第277 條第1 項傷害罪及第306 條第
    1 項之侵入住宅罪。原審以被告罪證明確，因而適用刑事訴
    訟法第449 條第1 項前段、第454 條第2 項、刑法第277 條
    第1 項、第306 條第1 項、第41條第1 項前段、罰金罰鍰提
    高標準條例第1 條前段、第2 條之規定，分別量處被告有期
    徒刑2 月、拘役20日，並諭知易科罰金之折算標準，本院經
    核其認事用法，俱無不合，量刑亦稱妥適。被告上訴意旨否
    認犯罪，空言指摘原判決不當，並無可取，為無理由，應予
    駁回。
據上論斷，應依刑事訴訟法第455條之1第3項、第368條，判決如
主文。
本案經檢察官賴政安到庭執行職務。
中    華    民    國    95    年    6      月    7    日
            刑事第六庭  審判長法  官  趙家光
                              法  官  林俊良
                              法  官  蔡世芳
上正本證明與原本無異。
本件不得上訴。
                              書記官  葉政
中    華    民    國    95    年    6     月    8     日


司法院資訊處製作；財團法人民間司法改革基金會備份。
